臺灣雲林地方法院民事裁定
111年度六簡聲字第7號
聲  請  人  歐承偉  



相  對  人  倪丁財  


上列當事人間請求停止強制執行程序事件，本院裁定如下：
    主  文
聲請駁回。
聲請程序費用由聲請人負擔。
     理  由
一、聲請意旨略以：相對人與聲請人間因本院109 年度司執字第
    44016 號強制執行事件（下稱系爭執行事件），由本院受理
    執行中，然系爭執行事件並無執行實益，若繼續進行，將耗
    費無益之程序費用，且聲請人已具狀提起債務人異議之訴，
    聲請人爰依強制執行法第18條第2 項規定，聲請定相當並確
    實之擔保，於該異議之訴判決確定前停止強制執行等語。
二、按強制執行法第18條第1 項規定強制執行程序開始後，除法
    律另有規定外，不停止執行。明示以不停止執行為原則。同
    條第2 項所以例外規定得停止執行，係因回復原狀等訴訟，
    如果勝訴確定，債務人或第三人之物已遭執行無法回復，為
    避免債務人或第三人發生難以回復之損害，必於認有必要時
    ，始得裁定停止執行。如無停止執行必要，僅因債務人或第
    三人憑一己之意思，即可達到停止執行之目的，不僅與該條
    所定原則上不停止執行之立法意旨有違，且無法防止債務人
    或第三人濫行訴訟以拖延執行，致害及債權人權益。故受訴
    法院准債務人或第三人提供擔保停止執行，須於裁定中表明
    有如何停止執行之必要性，始得謂當。而有無停止執行必要
    ，更應審究提起回復原狀或異議之訴等訴訟之債務人或第三
    人之權利是否可能因繼續執行而受損害以為斷。倘債務人或
    第三人所提訴訟為不合法、當事人不適格、顯無理由，或繼
    續執行仍無害債務人或第三人之權利者，均難認有停止執行
    之必要（參見最高法院101年度台抗第787號裁判意旨）。
三、經查：
㈠、系爭執行事件為相對人持本院109 年度簡上字第28號判決（
    原審案號：本院108 年度六簡字第258 號）為執行名義，就
    本院108 年度六簡字第258 號判決主文第2 項所載：「歐承
    偉（即聲請人）應於其所有雲林縣○○鎮○○段000 地號土地內
    自行設置擋土牆及排水管道等排水設施」，聲請強制執行，
    前經本院民事執行處於民國111 年3 月11日訊問兩造並囑託
    社團法人臺中市土木技師公會進行鑑定，故系爭執行事件之
    強制執行程序目前尚未終結，而聲請人已向本院提起債務人
    異議之訴，現由本院以111 年度六簡字第96號受理等情，業
    經本院調取系爭執行事件及債務人異議之訴事件等件卷宗核
    閱屬實，是聲請人所為本件停止執行之聲請，於法尚無不合
    。
㈡、查本件系爭執行事件，相對人即債權人聲請強制執行之標的
    為於聲請人所有斗南鎮新安段788 地號土地設置擋土牆及排
    水設施，其目的係為了同段708 地號能免於積水，以利使用
    ，而兩造於111年3月11日本院執行處訊問時陳稱：「（關於
    債務人目前已經搭設的鐵片圍籬，送土木技師公會鑑定鐵片
    圍籬是否已經可達到『防止繼續大量漫水』，鑑定費用的負擔
    ，如果債權人有理由，就由債務人負擔；如果債務人有理由
    ，就由債權人負擔。兩造有何意見？）債權人代理人（即相
    對人）：同意；債務人（即聲請人）：同意。」等語，足見
    兩造對於聲請人目前已經搭設的鐵片圍籬，是否已經可達到
    防止繼續大量漫水有爭議，同意送土木技師公會鑑定，及依
    鑑定結果由何人負擔鑑定費，參以本院108 年度六簡字第25
    8 號判決書事實及理由欄第13頁第10行至第12行記載：「至
    於擋土牆之高度及寬度只要足以防止繼續大量漫水至708地
    號土地即可，不必原告主張之30公分寬度。」，則聲請人搭
    設的鐵片圍籬攸關相對人所有708 地號是否能免於積水，且
    聲請人亦未釋明如不停止系爭執行事件之強制執行程序，聲
    請人將受何種難以回復之損害。是聲請人聲請停止系爭執行
    事件之強制執行程序，本院審酌後認為其聲請於法不合，且
    無停止執行之必要，不應准許。
四、依民事訴訟法第95條，第78條，裁定如主文。
中    華    民    國    111   年    3     月    25    日
                  斗六簡易庭      法  官  温文昌
以上為正本係照原本作成。
如不服本裁定，應於送達後十日內，向本院提出抗告狀並表明抗
告理由，如於本裁定宣示後送達前提起抗告者，應於裁定送達後
十日內補提抗告理由書（須附繕本），並繳納抗告費新臺幣壹仟
元。
中　　華　　民　　國　　111　 年　　3 　　月　　25　　日
                                  書記官  張宏清